臺灣橋頭地方法院刑事判決　
111年度易字第97號
公  訴  人  臺灣橋頭地方檢察署檢察官
被      告  許曜顯


上列被告因妨害風化案件，經檢察官提起公訴（110年度偵字第7
734號），本院判決如下：
    主  文
丙○○無罪。
    理  由
一、公訴意旨略以：被告丙○○承租高雄市○○區○○路0段000號（下
    稱本案房屋），並擔任房東將房間轉租他人，其基於意圖使
    成年女子與不特定男客為性交行為而容留以營利之犯意，容
    留甲○○等人承租本案房屋作為性交之場所，並以每個月向甲○○收取租金新臺幣(下同)5000元之方式營利。嗣警方於民國
    110年4月14日22時許，持搜索票至上址執行搜索，當場在2
    樓3號房間查獲甲○○為男客丁○○從事全套之性交易服務，並
    扣得監視錄影器主機1臺、保險套共100個、潤滑液1罐及現
    金1200元等物，始循線查悉上情。因認被告涉犯刑法231條
    第1項之圖利容留性交罪嫌。
二、按犯罪事實應依證據認定之，無證據不得認定犯罪事實；不
    能證明被告犯罪者，應諭知無罪之判決，刑事訴訟法第154
    條第2項、第301條第1項分別定有明文。事實之認定，應憑
    證據，如未能發現相當證據，或證據不足以證明，自不能以
    推測或擬制之方法，為裁判基礎；認定犯罪事實所憑之證據
    ，雖不以直接證據為限，間接證據亦包括在內，然而無論直
    接或間接證據，其為訴訟上之證明，須於通常一般之人均不
    致有所懷疑，而得確信其為真實之程度者，始得據為有罪之
    認定，倘其證明尚未達到此一程度，而有合理之懷疑存在時
    ，事實審法院復已就其心證上理由予以闡述，敘明其如何無
    從為有罪之確信，因而為無罪之判決，尚不得任意指為違法
    ；又刑事訴訟法第161條第1項規定，檢察官就被告犯罪事實
    ，應負舉證責任，並指出證明之方法，是檢察官對於起訴之
    犯罪事實，應負提出證據及說服之實質舉證責任，倘其所提
    出之證據，不足為被告有罪之積極證明，或其指出證明之方
    法，無從說服法院以形成被告有罪之心證，基於無罪推定之
    原則，自應為被告無罪判決之諭知（最高法院40年台上字第
    86號、76年台上字第4986號、92年台上字第128號判決參照
    ）。　
三、公訴意旨認被告丙○○涉有上開犯嫌，無非係以：(一)被告於
    警詢、偵訊中之供述；（二）證人甲○○、丁○○於警詢中之證
    述；（三）搜索扣押筆錄、扣押物品目錄表及現場照片；（
    四）房屋租賃契約書；（五）108年度偵字第11150號不起訴
    處分書等，為其主要論據。
四、訊據被告丙○○固不否認其承租本案房屋後，有以每月租金5,
    000元之代價，將其中1間房間轉租甲○○，且不爭執甲○○、丁○○有為上開全套性交易等事實，惟堅詞否認有何圖利容留性
    交之犯行，辯稱：甲○○於108年5月4日在上開地點遭警查獲
    從事性交易，之後我經過檢察官做不起訴處分，因為甲○○的
    租約還沒到，拜託我給她一次機會，之後合約到期甲○○跟我
    說她生活不容易，找不到房子要我出租給她，她保證不會再
    犯，本案當時我確實不知道甲○○在從事性交易等語（警卷第
    3至6頁；偵卷第23至24頁；審易卷第32至33頁；易字卷第50
    頁）。經查：
　⒈上開不爭執事項，業據與證人甲○○、丁○○於警詢中證述明確(
    警卷第7至11頁、第17至21頁、第27至31頁)，並有承租人為
    被告及甲○○之房屋租賃契約書各1份、本案房屋現場照片、
    高雄市政府警察局湖內分局110年4月14日搜索扣押筆錄、扣
    押物品目錄表、扣押物品收據及扣押物品照片等在卷可稽（
    警卷第61至72頁、第47至55頁、第39至45頁、第57至59頁）
    ，此部分事實，首堪認定。
　⒉證人甲○○於警詢時及審理時證稱：本案房屋是一般住家，我
    只跟被告分租1個房間，還有其他一般房客，雖然之前我本
    案房屋被抓過1次從事性交易，被告本來不要租給我了，但
    是當時因為我合約還沒到，被告不能趕我走，等我合約到的
    時候，我拜託被告讓我繼續租並保證不會再犯，被告才出租
    給我，我承租本案房屋只是單純居住，但有時候會偷接客人
    ，被告不知道我又從事性工作，性交易所得都是我自己所有
    ，被告沒有從中抽取；本案查扣未使用之保險套100個、新
    台幣1,200元、潤滑劑1罐都是我的，至於監視器主機是好幾
    任前房東所有，並非被告所有等語(警卷第7至11頁、易卷第
    34至39頁)；證人丁○○於本院審理時證稱：當天性交易是我
    與甲○○在本案房屋外面先談好，談好之後甲○○再帶我到房子
    進到房間，屋內的格局跟一般民宅很像，當天除了甲○○之外
    我沒有看到其他人，也只有我們前往的那個房間是亮的，性
    交易當天我沒有看到被告等語(易卷第43頁)；證人夏玉庭於
    警詢時證稱：我跟甲○○各別承租本案房屋2樓房間，我承租2
    樓2號房間，甲○○承租我隔壁的2樓3號房，我在房租簽約和
    每個月繳房租時都會和被告見面，被告不知道甲○○在房間內
    為性交易，這是甲○○自己的行為等語(警卷第27至31頁)。是
    被告所辯，核與上開證人所述相符，且本案性交易係由甲○○
    與男客丁○○自行商議交易內容，始由甲○○帶領丁○○前往房間
    完成交易，本案房屋內並未有何櫃臺人員負責引導或收取費
    用，相關扣案物品亦無從證明係被告提供予甲○○作為性交易
    使用之物，自難僅憑被告有出租房間予甲○○之事實，即逕推
    論被告主觀上圖利容留性交之犯意。
　⒊公訴意旨雖以被告前因甲○○於108年5月4日於本案房屋內從事
    性交易遭高雄市政府警察局湖內分局報告檢察官偵辦圖利容
    留性交罪嫌，經檢察官以108年度偵字第11150號為不起訴處
    分(偵卷第29至30頁)，故被告理應知悉證人甲○○於本案房屋
    從事性交易工作，卻繼續將本案房屋租予證人甲○○，顯有圖
    利容留之意圖。然被告與甲○○間之房屋租賃契約為一年一約
    之事實，據其2人供述一致（警卷第9頁；易字卷第50頁），
    而本案查獲時其2人甫於110年4月9日簽訂租賃合約之事實，
    亦有上開租賃契約在卷可佐。是甲○○於前次遭查獲性交易後
    ，因108年度之合約未到期雙方續行履行合約，於109年度續
    約後，再至上開110年度續約前，並無跡象可認甲○○有從事
    性交易之情事，此佐以警方前曾於109年4月20日前往本案房
    屋臨檢而查無不法情事之事實，有高雄市政府警察局湖內分
    局湖街派出所現場檢查紀錄表可參（警聲搜卷第33頁）益明
    。因此，被告基於甲○○之央求及上開未有不法跡象之基礎，
    而於110年4月9日將本案房屋再行出租予甲○○，亦難認其主
    觀上利容留性交之犯意。　　
　⒋另按刑法第231條第1項圖利使人為性交或猥褻罪之構成要件
    乃以行為人主觀上有營利及使男女與他人為性交或猥褻行為
    之犯意，客觀上有引誘、容留或媒介之行為而言（最高法院
    95年度台上字第4549號、94年度台上字第6002號、94年度台
    上字第5221號判決意旨參照) 。是行為人主觀上需有營利及
    使男女與他人為性交或猥褻行為之犯意，客觀上有引誘、容
    留或媒介之行為，並須行為人之得利係因他人之性交或猥褻
    行為而得，始得該當刑法第231條第1項之犯罪。易言之，以
    行為人所得利益與引誘、容留或媒介他人為性交或猥褻行為
    之間有對價關係為必要，且應審酌行為人所提供空間之通常
    使用目的審慎認定，如將房間出租收取租金或清潔費用，且
    無論房客是否從事性交或猥褻活動，均同其收費標準者，即
    難認該租金或清潔費用與引誘、容留或媒介性交、猥褻之間
    有何對價關係，自與該條之構成要件不合。本案房屋之其他
    房客夏玉庭業於警詢中證稱其向被告所承租房間之租金亦同
    為每月5000元（警卷第29頁），並有其與被告間之租賃契約
    可資參照（警卷第69頁至第72頁），足見被告出租上開房間
    所收取之租金均同其標準，與房客是否從事性交或猥褻活動
    並無關聯，亦難認被告該租金所得，與容留女子性交間具有
    對價關係。
五、綜上所述，公訴人所提證據，尚不足以證明被告於主觀上有
    容留營利之犯意，而未達於通常一般之人均不致有所懷疑，
    而得確信其為真實之程度，依罪證有疑，利於被告之證據法
    則，揆諸上揭說明，自應為無罪之諭知。
據上論斷，應依刑事訴訟法第301條第1項前段，判決如主文。
本案經檢察官乙○○提起公訴，檢察官戊○○到庭執行職務。
中　　華　　民　　國　　111 　年　　6 　　月　　17　　日
                  刑事第一庭    法　官  陳狄建
　　　　　　　　　　　　　　　　　
以上正本證明與原本無異。
如不服本判決應於收受送達後20日內向本院提出上訴書狀，並應
敘述具體理由；如未敘述上訴理由者，應於上訴期間屆滿後20日
內向本院補提理由書（均須按他造當事人之人數附繕本）「切勿
逕送上級法院」。
中　　華　　民　　國　　111 　年　　6 　　月　　21　　日
　　　　　　　　　　　　　　　　 書記官  吳雅琪